【裁判字號】    89,簡上,17
【裁判日期】    890316
【裁判案由】    公共危險
【裁判全文】
臺灣彰化地方法院刑事判決                          八十九年度簡上字第一七號
    上  訴  人
    即  被  告  甲○○
右列上訴人因公共危險案件，不服本院八十八年度斗簡字第四九五號，中華民國八十
八年十一月三日第一審判決（聲請案號：八十八年度偵字第五二九０號），提起上訴
，本院管轄第二審之合議庭判決如左：
    主  文
上訴駁回。
甲○○緩刑貳年。
    事實及理由
一、本案經本院審理結果，認第一審判決認事用法及量刑均無不當，應予維持，並引
    用第一審判決書記載之事實、證據及理由。
二、上訴人即被告甲○○上訴意旨略謂：伊因身體不好，在洗腎中，且有憂鬱症，無
    法工作，無力繳納易科之罰金，請准撤銷原判決，改判較輕刑罰云云。經查，被
    告確有飲酒後騎乘機車肇事，為警查獲，經警對其實施吐氣酒精含量測試結果，
    高達每公升零點陸肆毫克之情事，業據其於警訊、偵查及本院審理時坦承不諱，
    復有道路交通事故調查報告表、相片及酒精濃度測試表等可資可證。次查，上訴
    人呼氣酒精濃度每公升零點陸肆毫克，依通常生活上之客觀經驗，已不能確保其
    能穩定而有效地操控動力交通工具，復由上訴人飲酒後，騎乘機車與案外人朱俊
    清駕駛之自用小貨車肇事等情觀之，益證上訴人因服用酒類，已不能安全駕駛動
    力交通工具，是本件事證明確，其犯行堪以認定。原審據以論罪科刑，判處拘役
    肆拾日，並諭知易科罰金之折算標準，均無不當，量刑亦屬妥適，上訴人空言指
    摘原判決量刑過重，聲請撤銷原判決，改判較輕刑罰云云，為無理由，應駁回其
    上訴。
三、查上訴人即被告前雖曾於民國七十九年間，因犯誣告罪，經本院判處有期徒刑三
    月，緩刑二年，惟於緩刑期間未經撤銷緩刑，有本院被告全國前案紀錄表及台灣
    彰化地方法院檢察署刑案資料查註紀錄表各乙紙在卷可稽，是依刑法第七十六條
    規定，其刑之宣告已失其效力，即與未受有期徒刑宣告者同，上訴人經此起訴審
    判之教訓，當知所警惕，應無再犯之虞，且因患有尿毒症，每週需三次前往彰化
    縣田中鎮仁和醫院作血液透析治療，亦有該醫院證明書及中華民國殘障手冊等各
    乙紙可憑，本院認為其所宣告之刑以暫不執行為適當，並依刑法第七十四條第一
    款規定宣告緩刑二年，以啟自新。
四、據上論斷，應依刑事訴訟法第四百五十五條之一第一項、第三項、第三百六十八
    條、第三百七十三條，刑法第七十四條第一款，判決如主文。
本案經檢察官陳德芳到庭執行職務
中      華      民      國      八十九      年      三    月    十六    日
                                        台灣彰化地方法院刑事第三庭
                                            審判長法官  許  進  國
                                            法      官  蔡  紹  良
                                            法      官  林  玉  珮
右正本證明與原本無異。
如不服本判決，應於判決送達後十日內向本院提出上訴狀( 須附繕本 )。
告訴人或被害人對於判決如有不服具備理由請求檢察官上訴者，其上訴期間之計算係
以檢察官收受判決正本之日期為準。
                                            法院書記官  簡  茂  村
中      華      民      國      八十九      年      三    月    十七    日


司法院資訊處製作；財團法人民間司法改革基金會備份。
